臺灣高等法院高雄分院刑事裁定
111年度聲字第875號
聲明異議人  
即  受刑人  黃聰霖


上列受刑人因聲明異議案件，不服臺灣屏東地方檢察署檢察官執
行指揮之命令（111年度執字第1220號）聲明異議，本院裁定如
下：
    主  文
聲明異議駁回。
    理  由
一、聲明異議意旨略以：聲明異議即受刑人黃聰霖（下稱受刑人
    ）因過失傷害案件，認為臺灣屏東地方檢察署檢察官111年
    度執穆字第1220號指揮書執行受刑人應執行有期徒刑4月，
    易服社會勞動，同署檢察官111年度執字第1220號執行指揮
    之命令不當，依據刑事訴訟法第484條規定，具狀向本院110
    年交上易字第116號刑事案件聲明異議，理由略以：受刑人
    不服本院110年度交上易字第116號刑事確定判決聲請再審時
    ，已於本院111年度交聲再字第4號刑事裁定，提及依據受刑
    人之警詢及偵查筆錄內容應撤銷過失傷害刑罰、本件告訴人
    係肇事主因而非肇事次因、路口反光鏡設計有缺陷、事故現
    場道路有臨時障礙物、受刑人已經向行車事故鑑定委員會提
    出異議表示不服、路口反光鏡設計有缺陷部分亦已提出行政
    救濟、本件恆春基督教醫院以外之診斷證明書有偽造不實，
    受刑人應受無罪諭知等旨（見本院卷第3至28頁）。
二、按受刑人或其法定代理人或配偶以檢察官執行之指揮為不當
    者，得向諭知該裁判之法院聲明異議，固為刑事訴訟法第48
    4條所明定。但該條所稱「諭知該裁判之法院」，乃指對被
    告之有罪判決，於主文內實際宣示其主刑、從刑之裁判而言
    ，若判決主文並未諭知主刑、從刑，係因被告不服該裁判，
    向上級法院提起上訴，而上級法院以原審判決並無違誤，上
    訴無理由，因而維持原判決諭知「上訴駁回」者，縱屬確定
    之有罪判決，但因對原判決之主刑、從刑未予更易，其本身
    復未宣示如何之主刑、從刑，自非該條所指「諭知該裁判之
    法院」（最高法院79年台聲字第19號刑事判例意旨參照，依
    據108年1月4日修正，108年7月4日施行之法院組織法第57條
    之1第2項，其效力與未經選編為判例之最高法院裁判相同）
    。
三、經查：受刑人前因過失傷害案件，經臺灣屏東地方法院以10
    9年度交易字第3487號刑事判決判處有期徒刑4月，如易科罰
    金，以新臺幣1千元折算1日。受刑人提起上訴後，經本院11
    0年度交上易字第116號刑事判決以受刑人之上訴為無理由，
    諭知「上訴駁回」而告確定，有臺灣高等法院被告前案紀錄
    表（見本院卷第31頁第3筆）、本院上開刑事判決影本（見
    本院卷第35至43頁）及臺灣屏東地方檢察署檢察官110年度
    執穆字第1220號易服勞動指揮書可查（見本院卷第28頁），
    可認本院並非「諭知該裁判之法院」。因此，姑不論受刑人
    主張臺灣屏東地方檢察署檢察官110年度執字第1220號執行
    指揮不當之實體理由是否得當，依據最高法院前開判決意旨
    ，自應向本案諭知該裁判之法院即臺灣屏東方法院聲明異議
    ，始為合法。乃受刑人不查，以本案應諭知無罪之實體理由
    具狀明示聲明異議之旨，主張檢察官前開指揮執行不當，誤
    向本院聲明異議，於程序上之管轄要件自有未合，本件聲請
    為不合法，應予駁回。
據上論結，應依刑事訴訟法第486條、第220條，裁定如主文。
中　　華　　民　　國　　111 　年　　8 　　月　　 19　日
                  刑事第七庭    審判長法  官  李璧君
                                      法  官  石家禎
                                      法  官  李東柏
以上正本證明與原本無異。
如不服本裁定應於送達後5日內向本院提出抗告狀。
中　　華　　民　　國　　111 　年　　8 　　月　　19　　日
　　　　　　　　　　　　　　　　　　　書記官  王紀芸